臺灣臺南地方法院臺南簡易庭民事判決
110年度南小字第1750號
原      告  裕邦信用管理顧問股份有限公司


法定代理人  陳載霆  
訴訟代理人  江雅鳳  
            陳國賢  
被      告  何聯興  
上列當事人間請求給付電信費事件，本院於民國110年11月15日
言詞辯論終結，判決如下：
    主　　　文
原告之訴駁回。
訴訟費用新臺幣壹仟元由原告負擔。　　　　
　　事實及理由
一、原告起訴主張：被告前向台灣之星電信股份有限公司（原名
    威寶電信股份有限公司，民國103年起合併更名為台灣之星
    電信股份有限公司，下稱台灣之星公司）申請0000000000、
    0000000000、0000000000號行動電話門號使用。詎被告未依
    約繳納，尚積欠電信費及提前終止契約之應付補償款合計新
    臺幣(下同)24,431元及其利息未清償，履經催討，均置之不
    理。因台灣之星公司於108年2月19日將上開債權轉讓原告，
    爰依行動電話服務契約及債權讓與法律關係提起本件訴訟。
    並聲明：被告應給付24,431元，及自108年2月20日起至清償
    日止，按週年利率百分之5計算之利息。
二、被告則以：申請書上之日期為97年，但詳細之聲請日期伊已
    忘記，伊不承認有積欠原告電信費及補償金，縱有此筆債務
    存在，依民法第127條第8款規定，業已罹於時效等語。並聲
    明：原告之訴駁回。
三、得心證之理由：
　㈠本件原告主張其乃向被告請求電信費及專案補償金係違約金
    性質，無短期時效之適用等語，為被告所否認，並抗辯已罹
    於短期時效。經查：
　⒈惟商人所供給商品代價之請求權，因2年間不行使而消滅，此
    觀諸民法第127條第8款規定自明。又電信服務為電信業者提
    供之商品，而電信費為其提供商品之代價，故對用戶之電信
    費請求權，應有民法第127條第8款2年短期時效之適用（臺
    灣高等法院暨所屬法院92年法律座談會民事類提案第4號法
    律問題研討結果意旨參照）。又觀諸原告所提出之「續約好
    康上網0000 00M」專案同意書第1條乃記載「補償金」及威
    寶行動電話申請書其上條款均記載補償金，且原告亦主張為
    專案補貼款等情（見卷第24頁），堪認此補償金，乃原告提
    供手機之代價，應有民法第128條第8款規定之適用（見臺灣
    高等法院暨所屬法院109年法律座談會民事類提案第1號）。
    是以，原告主張電信費、補貼款無民法第127條第8款所定2
    年短期時效之適用，自不足採。
　⒉觀諸原告所提出之債權讓與同意書所載，被告申請000000000
    0、0000000000、0000000000號行動電話門號積欠之電信費
    、補償金於108年2月19日尚積欠24,431元未繳，且經臺灣之
    星將上開債權讓與原告等情，有債權讓與通知書附卷可查，
    而原告遲至110年9月3日始提起本件訴訟，有民事支付命令
    聲請狀附卷可查。依上開說明，本件原告請求被告應給付之
    電信費、補償金共計24,431元均已逾2年而罹於時效。而本
    件原告請求被告應給付電信費、補償金之請求權因罹於時效
    而消滅，原告請求電信費、補償金之遲延利息，乃為從權利
    ，則原告請求被告應給付之電信費、補償金請求權之主權利
    既已罹於時效而消滅，依民法第146條規定，原告請求電信
    費、補償金遲延利息之從權利，亦應隨之消滅。 
四、綜上所述，原告請求被告應給付電信費、補償金及遲延利息
    ，已罹於2年之短期時效而消滅，已如前述。是以，原告主
    張被告應給付24,431元，及自108年2月20日起至清償日止，
    按週年利率百分之5計算之利息，為無理由，應予駁回。　
    　
五、訴訟費用之負擔：民事訴訟法第436條之19第1項、第78條。
中　　華　　民　　國　　110 　年　  11 　　月　　29　 日
                  臺灣臺南地方法院臺南簡易庭
            　　　　　　　　　法  官  葉淑儀
上列正本證明與原本無異。
如不服本判決，應於送達後20日內，向本院提出上訴狀並表明上
訴理由，如於本判決宣示後送達前提起上訴者，應於判決送達後
20日內補提上訴理由書（須附繕本）。如委任律師提起上訴，應
一併繳納上訴審裁判費。
對於小額程序之第一審判決之上訴，非以其違背法令之理由，不
得為之。且上訴狀內應記載表明㈠原判決所違背之法令及其具體
內容。㈡依訴訟資料可認為原判決有違背法令之具體事實者。
中　　華　　民　　國　　110 　年　　12　　月　　3 　　日
　　　　　　　　　　　　　　　書記官  林幸萱